臺灣新竹地方法院刑事判決　　　　　　　　　　　　　九十二年度訴字第六二六號
　　公　訴　人　臺灣新竹地方法院檢察署檢察官
　　被　　　告　乙○○
右列被告因違反毒品危害防制條例案件，經檢察官提起公訴（九十二年度毒偵字第一
０七一號），經本院合議庭裁定以簡式審判程序審理，並判決如左：
    主  文
乙○○施用第一級毒品海洛因，累犯，處有期徒刑壹年貳月。又施用第二級毒品安非
他命，累犯，處有期徒刑拾壹月。應執行有期徒刑壹年拾月。
    事  實
一、乙○○曾有違反麻醉藥品管理條例、賭博等之犯罪紀錄，又前因施用毒品案件，
    依本院八十七年度毒聲字第六一六號裁定送觀察、勒戒後，認無繼續施用毒品之
    傾向，經臺灣新竹地方法院檢察署檢察官於民國八十七年十二月十四日以八十七
    年度偵緝字第二七一號為不起訴處分確定，然又施用毒品，經依本院八十八年度
    毒聲字第一０二０號裁定送觀察、勒戒後，仍認無繼續施用毒品之傾向，經臺灣
    新竹地方法院檢察署檢察官於八十八年八月二十五日以八十八年度偵緝字第三二
    九號為不起訴處分確定後，再次施用毒品，除依本院八十八年度毒聲字第二七五
    五號裁定令入戒治處所施以強制戒治一年之外，該次施用毒品犯行並經本院以八
    十九年度易字第一四九號刑事判決判處有期徒刑十月確定，嗣乙○○於戒治期間
    經評定合格，認無繼續戒治之必要，而依本院八十九年度毒聲字第一六九二號裁
    定停止戒治，所餘戒治期間付保護管束，但乙○○於保護管束期間又施用毒品，
    除依本院八十九年度毒聲字第二六七四號裁定撤銷停止戒治之外，其於保護管束
    期間施用毒品犯行則經本院以八十九年度易字第一三九四號刑事判決判處有期徒
    刑八月確定，前述本院判處之有期徒刑十月與此部份判處之有期徒刑八月接續執
    行後，已於九十二年一月五日縮刑期滿執行完畢。
二、詎乙○○仍不知悔悟，竟於九十二年九月三十日晚上八、九時許，在其位於新竹
    縣竹東鎮○○里○○路○段一一三巷二０號四樓租屋處，以將第一級毒品海洛因
    置於香煙中再燃燒吸食之方式，施用第一級毒品海洛因一次，並以將第二級毒品
    安非他命放在吸食器內點火使其產生煙霧再以口鼻吸入之方式，施用第二級毒品
    安非他命一次。嗣於九十二年十月一日下午三時三十分許，在上址租屋處與其配
    偶彭周麗孟一同為警查獲（彭周麗孟施用毒品犯行業經本院以九十二年度訴字第
    五四一號刑事判決判處有罪確定，現於桃園女子監獄執行中），並扣得置於彭周
    麗孟所有小皮包一只內之第一級毒品海洛因四小包（共淨重０．五九公克，共毛
    重一．三二公克，此部份起訴書漏載）、第二級毒品安非他命六小包（共淨重一
    ．七五公克，共毛重二．三六公克）及彭周麗孟所有女用皮包一只內之第一級毒
    品海洛因（共淨重０‧四四公克，包裝重０‧三九公克）、滲有第一級毒品海洛
    因之香菸一支、殘餘第一級毒品海洛因之塑膠袋一只、殘餘第一級毒品海洛因之
    吸管一支。
三、案經桃園縣警察局中壢分局報告臺灣新竹地方法院檢察署檢察官偵查起訴。
    理  由
一、本件被告乙○○違反毒品危害防制條例案件，非死刑、無期徒刑或最輕本刑為三
    年以上有期徒刑之罪，亦非高等法院管轄之第一審案件，且被告於本院準備程序
    中就被訴事實為有罪之陳述，經本院合議庭認合於新修正刑事訴訟法第二百七十
    三條之一之規定，裁定進行簡式審判程序，合先敘明之。
二、訊據被告乙○○對於前揭時地施用第一級毒品海因及施用第二級毒品安非他命之
    犯行，已於本院審理時坦承不諱，且被告查獲後於九十二年十月一日下午四時許
    親採之尿液（檢體編號：Ｅ－五四四號），經送驗結果確呈嗎啡（即海洛因之人
    體代謝物）陽性反應及安非他命類藥物之陽性反應，亦有列管毒品人口尿液檢體
    採集送驗紀錄表、昭信科技顧問股份有限公司九十二年十月二十一日出具之濫用
    藥物陽性檢體檢驗報告各一份附卷足稽，是被告右開自白，堪信與事實相符，至
    屬可採。
三、第查，被告前因施用毒品案件，依本院八十七年度毒聲字第六一六號裁定送觀察
    、勒戒後，認無繼續施用毒品之傾向，經臺灣新竹地方法院檢察署檢察官於八十
    七年十二月十四日以八十七年度偵緝字第二七一號為不起訴處分確定，然又施用
    毒品，經依本院八十八年度毒聲字第一０二０號裁定送觀察、勒戒後，仍認無繼
    續施用毒品之傾向，經臺灣新竹地方法院檢察署檢察官於八十八年八月二十五日
    以八十八年度偵緝字第三二九號為不起訴處分確定後，再次施用毒品，除依本院
    八十八年度毒聲字第二七五五號裁定令入戒治處所施以強制戒治一年之外，該次
    施用毒品犯行並經本院以八十九年度易字第一四九號刑事判決判處有期徒刑十月
    確定，嗣被告於戒治期間經評定合格，認無繼續戒治之必要，而依本院八十九年
    度毒聲字第一六九二號裁定停止戒治，所餘戒治期間付保護管束，但被告於保護
    管束期間又施用毒品，除依本院八十九年度毒聲字第二六七四號裁定撤銷停止戒
    治之外，其於保護管束期間施用毒品犯行則經本院以八十九年度易字第一三九四
    號刑事判決判處有期徒刑八月確定，前述本院判處之有期徒刑均已執行完畢，此
    有不起訴處分書、臺灣新竹地方法院檢察署刑案資料查註紀錄表、臺灣高等法院
    被告全國前案紀錄表等在卷可考。是本件被告仍屬於前揭不起訴處分確定後五年
    內所犯，本案事證已明，被告犯行洵堪認定，應予依法論罪科刑。
四、毒品危害防制條例雖於被告行為後之九十三年一月九日起，開始施行修正後之全
    文三十六條（修正公布日期為九十二年七月九日），但原條例第十條第一項、第
    二項之條號、項次、文字、刑度均無改變，且修正前之規定（包含觀察、勒戒、
    強制戒治等保安處分程序及本件四犯該條例第十條之罪），並未較修正後之規定
    有利於被告，爰依修正後之違反毒品危害防制條例第三十五條第一項第三款之規
    定，適用修正後之規定。核被告乙○○所為，分別係違反修正後毒品危害防制條
    例第十條第一項、同條例第十條第二項之罪。其分別持有第一級毒品、第二級毒
    品之低度行為，應為施用第一級毒品、第二級毒品之高度行為所吸收，不另論罪
    。又被告非法施用第一級毒品與第二級毒品二罪間，犯意各別，行為互殊，應予
    分論併罰。又如前述，被告前因二度違反毒品危害防治條例案件，經本院分別以
    八十九年度易字第一四九號刑事判決、八十九年度易字第一三九四號刑事判決，
    各判處有期徒刑十月、八月確定，接續執行後已於九十二年一月五日縮刑期滿執
    行完畢，亦有前述臺灣新竹地方法院檢察署刑案資料查註紀錄表、臺灣高等法院
    被告全國前案紀錄表各一份存卷可按，其於有期徒刑執行完畢後五年以內再犯上
    開有期徒刑以上之二罪，均為累犯，皆依刑法第四十七條加重其刑。本院審酌海
    洛因、安非他命均屬毒品，皆危害施用者之神經中樞，使施用者產生幻聽及幻想
    之症狀，對施用者之健康產生不良之影響，同時因幻聽及幻想結果亦可能使施用
    者對周遭之人施暴，對公共秩序產生危害，且被告前即因施用毒品案件送觀察勒
    戒與強制戒治，猶不自制，再度施用毒品，難認已有悔意等一切情狀，分別量處
    如主文所示之刑，併定其應執行之刑。
五、按扣案物之沒收，須以物之存在為前提，若已滅失，自無再諭知沒收之必要。查
    本件扣案之第一級毒品海洛因四小包（共淨重０．五九公克，共毛重一．三二公
    克，此部份起訴書漏載）、第二級毒品安非他命六小包（共淨重一．七五公克，
    共毛重二．三六公克）及案外人彭周麗孟所有女用皮包一只內之第一級毒品海洛
    因（共淨重０‧四四公克，包裝重０‧三九公克）、滲有第一級毒品海洛因之香
    菸一支、殘餘第一級毒品海洛因之塑膠袋一只、殘餘第一級毒品海洛因之吸管一
    支，均於案外人彭周麗孟所涉之施用毒品案件，即本院九十二年度訴字第五四一
    號刑事判決沒收銷燬確定在案（該判決將案外人彭周麗孟所有女用皮包一只內之
    第一級毒品海洛因記載為一小包、毛重０‧八公克），且已發交臺灣新竹地方法
    院檢察署執行，此有判決書、案外人彭周麗孟之臺灣高等法院被告全國前案紀錄
    表附卷可稽，且經本院調閱右開卷宗查核無訛，是上開扣案物足認已不復存在，
    自無從再為沒收或沒收銷燬之諭知，併此敘明。
據上論斷，應依刑事訴訟法第二百七十三條之一第一項、第二百九十九條第一項前段
，修正後毒品危害防制條例第十條第一項、第十條第二項、第三十五條第一項第三款
，刑法第十一條前段、第四十七條、第五十一條第五款，判決如主文。
本案經檢察官甲○○到庭執行職務。
中      華      民      國    九十三    年      三      月     十一     日
                                    臺灣新竹地方法院刑事第五庭
                                        法  官  李珮瑜
右正本證明與原本無異。
如不服本判決，應於判決送達後十日內向本院提出上訴狀( 應附繕本 )，上訴於臺灣
高等法院。
                                        書記官  龔紀亞
中      華      民      國    九十三    年      三      月     十一     日
附錄本案論罪科刑法條全文
九十三年一月九日起施行之毒品危害防制條例第十條：
施用第一級毒品者，處六月以上五年以下有期徒刑。
施用第二級毒品者，處三年以下有期徒刑。
